【裁判字號】    95,訴,681
【裁判日期】    950630
【裁判案由】    毒品危害防制條例
【裁判全文】
臺灣高雄地方法院刑事判決               95年度訴字第681號
公  訴  人  臺灣高雄地方法院檢察署檢察官
被      告  乙○○
                    （現另案於臺灣高雄第二監獄執行中）
上列被告因毒品危害防制條例案件，經檢察官提起公訴（95年度
毒偵字第815 號），嗣被告就被訴事實為有罪之陳述，並聽取當
事人之意見後，本院合議庭裁定改依簡式審判程序由受命法官獨
任進行審判程序，並判決如下：
    主  文
乙○○連續施用第一級毒品，累犯，處有期徒刑拾壹月；扣案之
海洛因拾壹包（驗後淨重陸點柒捌公克，空包裝重參點陸玖公克
）、殘留海洛因之吸管分裝勺壹支，均沒收銷燬之。又連續施用
第二級毒品，累犯，處有期徒刑玖月；扣案之甲基安非他命壹包
（驗前含袋毛重零點伍公克）、殘留甲基安非他命之吸食器壹組
及玻璃球壹個，均沒收銷燬之。應執行有期徒刑壹年柒月；扣案
之海洛因拾壹包（驗後淨重陸點柒捌公克，空包裝重參點陸玖公
克）、殘留海洛因之吸管分裝勺壹支、甲基安非他命壹包（驗前
含袋毛重零點伍公克）、殘留甲基安非他命之吸食器壹組及玻璃
球壹個，均沒收銷燬之。
    事  實
一、乙○○前因施用毒品案件，經法院裁定送觀察、勒戒後，認
    無繼續施用毒品之傾向，於民國88年1 月29日執行完畢釋放
    。復因施用毒品案件，經法院裁定送觀察、勒戒後，認有繼
    續施用毒品之傾向，復經裁定令入戒治處所施以強制戒治，
    而於89年2 月17日停止戒治付保護管束（接續執行有期徒刑
    ），於89年9 月1 日保護管束期滿未經撤銷，視為執行完畢
    ；而此次施用毒品經提起公訴，經臺灣苗栗地方法院判處有
    期徒刑6 月確定，又因偽造文書案件，經該院判處有期徒刑
    3 月確定，應執行有期徒刑8 月，於90年1 月18日易科罰金
    執行完畢。詎乙○○於前開強制戒治執行完畢釋放後5 年內
    ，復於90年間因施用第二級毒品，經臺灣苗栗地方法院判處
    有期徒刑9 月確定，及於93年間因施用第一、二級毒品案件
    ，經本院分別判處有期徒刑10月、8 月確定。乙○○仍不知
    悔改，明知海洛因、甲基安非他命分別經公告列為毒品危害
    防制條例第2 條第2 項第1 款、第2 款之第一、二級毒品，
    不得非法持有、施用，基於施用第一級毒品海洛因之概括犯
    意，自94年10月間某日起至94年12月29日上午7 或8 時許止
    ，在高雄市○○區○○路428 號之「星光汽車旅館」內等不
    特定汽車旅館內，將海洛因摻入香煙內吸食之方式，每日1
    或2 次連續施用第一級毒品海洛因多次；並另行基於施用第
    二級毒品甲基安非他命之概括犯意，自94年6 月間某日起至
    94年12月29日前1 或2 日內某時止，高雄市左營區租屋處，
    以玻璃球燒烤吸食煙霧之方式，數日施用1 次之頻率，連續
    施用第二級毒品甲基安非他命多次。嗣於94年12月29日下午
    5 時20分許，在上開「星光汽車旅館」前乙○○所駕駛車牌
    號碼J5－5599號之自小客車為警查獲，並扣得乙○○所有供
    犯罪所用之海洛因11包（驗後淨重6.78公克，空包裝重3.69
    公克）、甲基安非他命1 包（驗前含袋毛重0.5 公克）、吸
    食器1 組、玻璃球1 個、吸管分裝勺1 支。
三、案經海巡署屏東機動查緝隊報請臺灣高雄地方法院檢察署檢
    察官偵查起訴。
    理  由
壹、程序方面：
一、按除被告所犯為死刑、無期徒刑、最輕本刑為3 年以上有期
    徒刑之罪或高等法院管轄第一審案件者外，於法院行準備程
    序進行中，被告先就被訴事實為有罪之陳述時，審判長得告
    知被告簡式審判程序之旨，並聽取當事人、代理人、辯護人
    及輔佐人之意見後，裁定進行簡式審判程序；且受命法官行
    準備程序，與法院或審判長有同一之權限；又簡式審判程序
    之證據調查，不受刑事訴訟法第159 條第1 項、第161 條之
    2 、第161 條之3 、第163 條之2 及第164 條至第170 條規
    定之限制，刑事訴訟法第273 條之1 第1 項、第279 條第2
    項前段、第273 條之2 分別定有明文。
二、查本件被告乙○○所犯為死刑、無期徒刑、最輕本刑為3 年
    以上有期徒刑以外之罪，且非高等法院管轄第一審之案件，
    其於準備程序中就前揭被訴事實為有罪之陳述，經法官告知
    簡式審判程序之旨，並聽取公訴人及被告之意見後，本院認
    無不得或不宜改依簡式審判程序進行之處，爰依前揭規定，
    經本院合議庭裁定由受命法官獨任進行簡式審判程序，核先
    敘明。
貳、實體方面
一、上揭事實，訊據被告乙○○於本院審理中坦承不諱，且查：
（一）被告於94年12月29日，為警採尿送驗結果，呈甲基安非他
      命及嗎啡陽性反應，有高雄市立凱旋醫院95年1 月9 日濫
      用藥物尿液檢驗報告（檢體編號：940025號）1 紙在卷可
      稽，扣案之白色粉末11包（驗後合計淨重6.78公克，空包
      裝重3.69公克），經送法務部調查局鑑定結果，確係第一
      級毒品海洛因，此經本院調閱臺灣高雄地方法院檢察署95
      年偵字第1631號卷，有該局95年2 月24日調科壹字第2200
      22367 號鑑定通知書在卷可稽，而扣案之吸管分裝勺1 支
      ，經送高雄醫學大學附設中和紀念醫院檢驗結果，呈海洛
      因陽性反應，此有卷附該院95年3 月21日報告編號0000－
      000 之檢驗報告1 紙可佐，而扣案之晶體1 包（驗前毛重
      0.5 公克），經送該院檢驗結果，為甲基安非他命，另吸
      食器1 組及玻璃球1 個，經送該院檢驗結果，亦均呈甲基
      安非他命陽性反應，分別有該院95年2 月7 日報告編號00
      00－000 及95年3 月21日報告編號0000－000 、0000－00
      0 檢驗報告3 紙在卷可按，核均與被告自白相符，堪予採
      為論罪之證據，被告犯行洵堪認定。
（二）被告前因施用毒品案件，經法院裁定送觀察、勒戒後，認
      無繼續施用毒品之傾向，於88年1 月29日執行完畢釋放。
      復因施用毒品案件，經法院裁定送觀察、勒戒後，認有繼
      續施用毒品之傾向，經裁定令入戒治處所施以強制戒治，
      而於89年2 月17日停止戒治付保護管束（接續執行有期徒
      刑），於89年9 月1 日保護管束期滿未經撤銷，視為執行
      完畢，其於前開強制戒治執行完畢釋放後5 年內，即(1)、
      於90年11月13日因施用第二級毒品，經臺灣苗栗地方法院
      以93年易緝字第14號判處有期徒刑9 月確定，(2)、93年8
      月12日因施用第一級毒品及第二級毒品各1 次，而經本院
      以94年訴字第2576號判決分別判處有期徒刑10月、8 月確
      定，此有臺灣高等法院被告前案紀錄表及本院依職權查詢
      上開判決各1 份在卷可稽，其於執行強制戒治執行完畢釋
      放後，5 年內已再犯毒品危害防制條例第10條第1 項、第
      2 項之施用第一級、第二級毒品犯行，足見無法收戒斷之
      效，故其於5 年後再犯本件毒品危害防制條例第10條之犯
      行，自應依法予以論科。
二、按海洛因、甲基安非他命，分別係毒品危害防制條例第2 條
    第2 項第1 款、第2 款所稱之第一級、第二級毒品，是核被
    告所為，係犯該條例第10條第1 項、第2 項之施用第一級、
    第二級毒品罪。被告持有第一級、第二級毒品海洛因及甲基
    安非他命，進而施用，其前後持有之低度行為均應為施用之
    高度行為所吸收，不另論罪。被告先後多次施用第一級、第
    二級毒品，均時間緊接，方法相同，觸犯構成要件相同之罪
    名，顯係基於概括犯意為之，均應依連續犯規定論以一罪，
    並依法加重其刑。查被告前因違反毒品危害防制條例及偽造
    文書案件，經臺灣苗栗地方法院分別以88年易字第908 號、
    88年訴字第316 號判處有期徒刑6 月、3 月確定，應執行有
    期徒刑8 月，於90年1 月18日易科罰金執行完畢，有卷附臺
    灣高等法院被告前案紀錄表可按，其受有期徒刑之執行完畢
    ，5 年以內再犯本件有期徒刑以上之2 罪，均為累犯，依法
    加重其刑，並均遞加之。又被告所犯上開2 罪間，犯意各別
    、行為互殊，觸犯構成要件相異之罪名，自應分論併罰。爰
    審酌被告經觀察、勒戒及強制戒治後，尚未能戒絕毒癮，足
    證前開保安處分措施實難矯治其惡性，且甫因施用毒品案件
    ，經臺灣苗栗地方法院判處有期徒刑9 月，而執行至94年5
    月13日出監，竟於出監後隨即再次施用第一、二級毒品而觸
    法，顯見其無悔改之意，意志不堅，一犯再犯，有失政府制
    定毒品危害防制條例之立法美意，並念其犯後坦承等一切情
    狀，分別量處如主文所示之刑，並定期應執行之刑，以資懲
    儆。
三、扣案之毒品海洛因11包（驗後淨重6.78陸公克，空包裝重3.
    67公克）及殘留海洛因吸管分裝勺1 支（因海洛因附著剝離
    不易，應將包裝及吸管分裝勺視為海洛因毒品）、甲基安非
    他命1 包（驗前含袋毛重0.5 公克）、殘留甲基安非他命之
    吸食器1 組、玻璃球1 個（因甲基安非他命附著剝離不易，
    應將包裝、吸食器、玻璃球均視為甲基安非他命毒品），為
    被告所有，供本件施用之毒品，此業經被告供陳在卷無訛，
    並有前述鑑定報告在卷足佐，均應依毒品危害防制條例第18
    條第1 項前段之規定，不問屬於犯人與否，沒收銷燬之（其
    涉犯販賣毒品案件業經不起訴處分確定，扣案物均未另行聲
    請宣告沒收，經本院調閱臺灣高雄地方法院檢察署95年偵字
    第1631號查核無訛），至送驗時所耗損之毒品既已滅失，爰
    不另為沒收銷燬之諭知，附此敘明。另扣案之夾鏈袋1 個，
    送驗後並無海洛因或甲基安非他命反應，此有高雄醫學大學
    附設中和紀念醫院95年3 月21日報告編號0000－000 檢驗報
    告1 紙在卷可稽，復查無與本件施用毒品犯行有何關聯，爰
    不併予宣告沒收。
四、公訴人雖僅就被告於94年12月29日上午5 、6 時許，施用第
    一級毒品海洛因及第二級毒品甲基安非他命各1 次之犯行起
    訴，惟被告當庭表示伊係自94年10月間某日起至94年12月29
    日上午7 或8 時止，施用海洛因多次，及自94年6 月間某日
    起至94年12月29日前1 或2 日內某時止，施用甲基安非他命
    多次，而與公訴人起訴並經本院論罪科刑之犯行間，有連續
    犯之裁判上一罪關係，為起訴效力所及，本院自得一併審理
    ，附此敘明。
據上論斷，應依刑事訴訟法第273 條之1 第1 項、第299 條第1
項前段，毒品危害防制條例第10條第1 項、第2 項、第18條第1
項前段，刑法第11條、第56條、第47條、第51條第5 款、第9 款
，判決如主文。
本案經檢察官甲○○到庭執行職務。
中    華    民    國    95    年    6     月    30    日
                  刑事第十五庭  法  官  陳筱蓉
以上正本證明與原本無異。
如不服本判決，應於收受送達後10日內向本院提出上訴書狀。
中    華    民    國    95    年    6     月    30    日
                                 書記官  林麗文
附錄本案論罪科刑法條全文：
毒品危害防制條例第10條
施用第一級毒品者，處六月以上五年以下有期徒刑。
施用第二級毒品者，處三年以下有期徒刑。


司法院資訊處製作；財團法人民間司法改革基金會備份。
